【裁判字號】    99,易,141
【裁判日期】    990526
【裁判案由】    傷害
【裁判全文】
臺灣苗栗地方法院刑事判決               99年度易字第141號
公  訴  人  臺灣苗栗地方法院檢察署檢察官
被      告  丙○○
上列被告因傷害案件，經檢察官提起公訴（98年度偵續字第54號
），本院判決如下：
    主  文
丙○○共同犯傷害罪，處有期徒刑伍月，如易科罰金，以新臺幣
壹仟元折算壹日。
    事  實
一、丙○○、甲○○【其犯本件共同傷害罪，業經本院於民國（
    下同）99年4 月28日判處有期徒刑4 月在案】、丁○○、乙○○（以上2 人均另行審結）、戊○○等人，均係北海人力
    仲介公司（以下稱北海公司）派往苗栗縣竹南鎮○○路160
    號群創光電股份有限公司（以下稱群創公司）二期工地，從
    事拉接電纜線業務之人員，乙○○並擔任總領班職務，丁○○則為小組長。詎於97年11月10日凌晨4 時許，上開人員在
    前述工地工作之際，丁○○與戊○○因細故發生爭吵，竟夥
    同甲○○、丙○○、乙○○共同基於傷害之犯意聯絡，先由
    丁○○、甲○○、丙○○在該工地1 樓樓頂，以拳打腳踢方
    式毆打戊○○。後來戊○○逃至地面工地，乙○○旋即出拳
    毆打戊○○，導致戊○○受有頭臉部外傷併右側額部多處血
    腫塊、左側顳部頭皮腫痛及約3 公分血腫塊、右側臉頰挫傷
    、右膝挫傷及擦傷5X2 公分、右小腿擦傷3 公分、左腕淺擦
    傷等傷害。
二、案經戊○○訴由內政部警政署保安警察第二總隊第三大隊第
    一中隊報告臺灣苗栗地方法院檢察署檢察官偵查起訴。
    理  由
一、本件被告丙○○對於下列供述證據、非供述證據的證據能力
    均不爭執（參99年3 月10日準備程序筆錄第3 頁、99年5 月
    12日審判筆錄第7 至9 頁），且無違法取得或顯不可信之情
    形，本院自得將之採為認定本件犯罪事實存否之證據，附此
    敘明。
二、被告丙○○否認有傷害犯行，辯稱：伊去勸架，拉開他們。
    戊○○自己也說10幾個人打他，但他卻隨便說4 個，他在公
    司的態度已經很懶了，在公司有罵過他。伊與他沒有仇恨沒
    有必要去打他，給姊夫面子。若不是伊去拉開，戊○○會被
    打的很慘等語。
三、惟查：
  (一)證人即告訴人戊○○證稱：「（問：97年11月10日上午4 時
    許，為什麼會與丁○○發生衝突？）我是派遣公司派遣我到
    群創光電股份有限公司拉電線，因為那時已經沒有在拉線了
    ，是在休息中，丁○○拿麥克風要我拉線，我不理他，這時
    候我們發生口角起衝突，我心裡很生氣，告訴他不然不開心
    的話，我們兩人對打。這句話說出去後，他說好，從2 樓走
    到樓下去找人上來，後來甲○○跟丙○○上來，丁○○忽然
    間手就打過來，我沒有還手，眼鏡掉到地上，甲○○又過來
    打我，他有打到我的背和臉、、。丙○○是北海工程（人力
    派遣公司）經理丁文傑的小舅，我也不是很熟。丙○○用手
    往我的身體揮過來，我手上的佛珠和東西掉下來，上面打完
    了，我是自衛。當時我要從樓梯走下來，丁○○又踢我，我
    忍下來，走到最下面時，那時候已經到一樓了，乙○○我才
    跟他說兩句話，他就對我揮兩拳，打到頭部和臉部、、」、
    、「（問：有沒有人出來勸架？）完全沒有人出來勸架。」
    、、「（問：為什麼他們一群人圍攻你一個，本來是你跟丁○○的問題而已？）不知道，那是乙○○的問題。」、「（
    問：丙○○在群創光電股份有限公司工地2 樓，有沒有打到
    你？）有，打到背部。」、「（問：你在北海工程的人力派
    遣工作多久？）9 月2 日去上班的。」、「（問：你是算日
    薪還是月薪？）一天1500，扣400 給人力公司，實拿1100元
    。」、「（問：是什麼時候開始去群創光電股份有限公司拉
    電線？）差不多97年11月10日事發前一個禮拜。」、「（問
    ：丙○○在群創光電股份有限公司工地與你一起工作多久？
    ）97年11月10日是第一次看到他出工。」、「（問：本案發
    生前，是否認識丙○○？）我不認識，我是9 月2 日去那邊
    做的。」、「（問：你在本案發生之前，與丙○○有沒有金
    錢糾紛或是恩怨？）沒有。」、「（問：提示證人戊○○偵
    續卷第14、15頁偵訊筆錄，你所述是否都實在？）都實在，
    絕無虛言。」等語（以上參審卷99年3 月10日審判筆錄第3
    至6頁）
  (二)是由證人戊○○的上述證詞，參酌其於偵查中的證詞（參98
    年度偵續字第54號卷第14至15頁），可知其係證稱其與乙○○、丁○○、丙○○、甲○○等人，均係北海公司派往群創
    公司位於苗栗縣竹南鎮的二期工地，從事拉接電纜線業務之
    人員。於97年11月10日凌晨4 時許，其與丙○○等人在上開
    工地的1 樓樓頂工作之際，被告丁○○與其因拉電線的事宜
    發生爭吵，被告丁○○則下樓找被告甲○○、丙○○上樓，
    被告丁○○立即出手打其，使其眼鏡掉到地上，被告甲○○
    亦隨即過來打其的背部和臉部。斯時，被告丙○○以揮拳毆
    打其背部，並導致其佛珠掉落。其下樓之際，被告丁○○以
    腳踢其，到1 樓後，被告乙○○揮拳毆打其頭部和臉部，使
    其受傷。其被毆打的當天，並沒有任何人在場勸架等情。
  (三)參酌卷附的東元醫院診斷證明書所示（參98年度偵字第3050
    號卷第22頁），可知告訴人戊○○於97年11月10日受有頭臉
    部外傷併右側額部多處血腫塊、左側顳部頭皮腫痛及約3公
    分血腫塊、右側臉頰挫傷、右膝挫傷及擦傷5X2 公分、右小
    腿擦傷3 公分、左腕淺擦傷等傷害。而徵諸其上述證詞，可
    見其所受的上述傷勢，核與其證述為被告乙○○、甲○○、
    丁○○等人毆打所造成的傷勢相符，足見其證詞屬實，堪以
    採信。
  (四)證人即共同被告甲○○證稱乙○○、丁○○及其，於97年11
    月10日凌晨4 時許，有在上述工地毆打告訴人戊○○，丙○○有推戊○○，當時多人打戊○○，戊○○根本沒有還手能
    力等語（參偵續卷第16至18頁）。證人即共同被告乙○○證
    稱伊係北海公司總領班，當天在工地拉電線時，戊○○不聽
    指示拉電線，伊指派小組長丁○○警告戊○○。結果戊○○
    不但不理，反而對丁○○大聲咆哮。於上述時地與告訴人戊○○互毆等語（參偵卷第7 至9 頁）。證人即共同被告丁○○證稱伊在工有目睹乙○○與告訴人戊○○互毆等語（參偵
    卷第16至18頁）。是由甲○○、乙○○、丁○○的上述證詞
    觀察，核與與告訴人戊○○的前述證詞若合符節，益見告訴
    人戊○○的上述證詞為真實可採。
  (五)被告丙○○於審理時陳稱告訴人戊○○在北海公司工作時很
    懶，伊與乙○○等人曾罵過戊○○。本來沒有人要打戊○○
    ，但戊○○一直說不爽喔一直嗆人家才被打等語（參審卷99
    年5 月12日審判筆錄第9 至11頁）。由此可見，告訴人戊○○平日在北海公司與被告丙○○、乙○○、甲○○、丁○○
    等人相處並非和睦，被告丙○○等人認為告訴人戊○○工作
    態度較為懶散。嗣於97年11月10日凌晨4 時許，共同被告乙○○因告訴人戊○○不聽指示拉電線，乃指派被告丁○○警
    告戊○○。但被告丁○○與告訴人戊○○發生口角爭執，導
    致雙方不悅，被告乙○○、甲○○、丙○○於當時亦發現此
    情而引起其等對告訴人戊○○心生不滿，欲教訓告訴人戊○○，被告丁○○下樓後旋即與被告甲○○、丙○○等人上樓
    ，先由被告丁○○、甲○○、丙○○在該工地1 樓樓頂，以
    拳打腳踢方式毆打戊○○。迄戊○○逃至地面工地，被告乙○○旋即出拳毆打戊○○，導致戊○○受有頭臉部外傷併右
    側額部多處血腫塊、左側顳部頭皮腫痛及約3 公分血腫塊、
    右側臉頰挫傷、右膝挫傷及擦傷5X2 公分、右小腿擦傷3 公
    分、左腕淺擦傷等傷害，為本件案發之經過，應可認定。
  (六)至證人即共同被告甲○○於審理時證稱丙○○係勸架，以手
    拉戊○○，且拉開其他人等語。然查：
    1.甲○○於偵查時係證稱丙○○有推戊○○等語，已如前述
      。實與其在審理時證稱拉戊○○等語不符，其證詞已有前
      後不一的情形。且其於偵查時並未證稱丙○○係勸架等語
      ，則其此節證詞的真實性，即有可疑。
    2.觀諸告訴人戊○○所受的傷勢有多處，且係受數人毆打，
      告訴人戊○○被毆打時，並無人上前勸架等情，亦如前述
      。而衡諸常情，被告丙○○於上述時地，果若真意係在勸
      架，應係以大動作將當時共同毆打戊○○之共同被告丁○○、甲○○、乙○○等人拉開，阻止共同被告丁○○等人
      毆打戊○○方符事理，焉有推業已被毆打成傷的戊○○之
      理？由此可見甲○○此節證詞係迴護被告丙○○之詞，不
      足採信。
  (七)至被告丙○○辯稱北海公司係伊姊夫丁文傑的公司，伊去打
    戊○○就是不給丁文傑面子，伊沒有打戊○○等語。惟查，
    被告丙○○毆打戊○○是否會給被告丙○○的姊夫沒有面子
    ，與是否有打戊○○實屬2 事，並無任何關聯。其此節辯解
    ，不能作為對其有利的認定。
  (八)綜上，被告丙○○的前述辯解，均為卸責之詞，不足為採，
    此外，復有診斷證明書1 份在卷可考，被告傷害犯行，洵堪
    認定。
四、核被告丙○○所為，係犯刑法第277 條第1 項之普通傷害罪
    。其與共同被告甲○○、丁○○、乙○○等人，就上述傷害
    犯行，具有犯意聯絡與行為分擔，應論以共同正犯。爰審酌
    被告因細故即與共同被告陳宜詮、甲○○、丁○○，共同毆
    打告訴人戊○○成傷，實不可取。復衡酌其犯罪動機、目的
    、手段、所生危害、告訴人之傷勢非輕，及考量其否認犯罪
    、迄今尚未賠償告訴人所生損害等一切情狀，量處如主文所
    示之刑，並諭知易科罰金的折算標準。
五、被告乙○○、丁○○部分另行審結，附此敘明。
六、應適用之法條：
  (一)刑事訴訟法第299 條第1 項前段。
  (二)刑法第28條、第277 條第1 項、第41條第1 項前段。
  (三)刑法施行法第1 條之1 。
本案經檢察官林俊杰到庭執行職務。
中    華    民    國    99    年    5     月    26    日
                  刑事第一庭  法  官  呂曾達
以上正本證明與原本無異。
如不服本判決，應於判決送達後10日內向本院提出上訴狀（應抄
附繕本），其未敘述上訴理由者，應於上訴期間屆滿後20日內補
提理由書狀於本院，上訴於臺灣高等法院臺中分院。告訴人或被
害人如對於本判決不服者，應具備理由請求檢察官上訴，其上訴
期間之計算係以檢察官收受判決正本之日期為準。
                              書記官  劉容辰
中    華    民    國    99    年    5     月    26    日
附錄法條：
刑法第277 條第1 項：
傷害人之身體或健康者，處三年以下有期徒刑、拘役或一千元以
下罰金。

司法院資訊處製作；財團法人民間司法改革基金會備份。
